臺灣板橋地方法院交通件裁定　　　　94年度交聲字第412號
原處分機關　交通部公路總局臺北區監理所
異　議　人
即受處分人　甲○○
上列異議人因違反道路交通管理處罰條例案件，對於交通部公路
總局臺北區監理所於民國94年3 月23日以北監營字第裁40─C00
000000號所為之裁決處分（原舉發案號：臺北縣政府警察局94年
1 月28日北縣警交字第C00000000 號），聲明異議，本院裁定如
下：
    主  文
異議駁回。
    理  由
一、按汽車駕駛人，行經有燈光號誌管制之交岔路口闖紅燈者，
    處新臺幣（下同）1800元以上5400元以下罰鍰，道路交通管
    理處罰條例第53條定有明文；又汽車駕駛人有第53條情形者
    ，除依原條款處罰鍰外，並予記違規點數3 點，同條例第63
    條第1 項第3 款亦定有明文。
二、原處分意旨略以：異議人即受處分人甲○○於民國94年1 月
    20日上午11時5 分許，駕駛車牌號碼為631 ─LZ號營業一般
    小客車，在台北縣板橋市○○○路○ 段時，因「駕車行經有
    燈光號誌管制之交岔路口闖紅燈」之違規，經台北縣政府警
    察局板橋交通分隊執勤警員予以攔停，然異議人又因「違反
    處罰條例之行為，拒絕停車接受稽查而逃逸」（另以交通部
    公路總局台北監理所違反道路交通管理事件北監營字第裁40
    ─C00000000 號裁決處分），遭執勤員警依違反道路交通管
    理處罰條例第53條，以臺北縣政府警察局舉發違反道路交通
    管理事件通知單（下稱舉發通知單）北縣警交字第C0000000
    0 號舉發通知單舉發，嗣異議人於94年3 月1 日提出申訴，
    經交通部公路總局臺北區監理所於94年3 月23日以北監營字
    第裁40－C00000000 號裁決書（舉發法條誤植為第53條第1
    項）（下稱裁決書）裁決，裁處異議人罰鍰2700元，並記違
    規點數3 點。
三、異議意旨略以：伊當時是在排班，並沒有闖紅燈，員警無法
    提供其紅燈右轉之採證照片，而在亞東地下道口時，伊以為
    是警員要趕伊離開，故即趨車離去，並無不服取締之事實，
    是舉發員警亂用公權力，以逕行舉發來報復，實令異議人難
    以甘服，爰請求撤銷原處分云云。
四、經查：
（一）本件異議人甲○○於94年1 月28日11時5 分許，駕駛車牌
      號碼631 －LZ號營業一般小客車，行經台北縣板橋市○○
      ○路時，因「駕車行經有燈光號誌管制之交岔路口闖紅燈
      」之違規，遭台北縣政府警察局板橋交通分隊執勤員警逕
      行舉發，有舉發通知單影本（北縣警交字第C00000000 號
      ）1 件在卷可佐，原處分機關據此裁處異議人罰鍰2700元
      ，並記違規點數3 點，亦有裁決書影本（北監營字第裁40
      －C00000000 號）1 件在卷可佐。
（二）異議人雖辯稱：員警舉發與事實不符，異議人並無闖紅燈
      之行為。惟查，異議人確於前開時、地有前揭之違規事實
      ，業據證人即本件執勤舉發之員警謝宗融於本院審理中具
      結證述屬實，其證稱：「（問：當天的情形為何？）異議
      人的營小客車從亞東地下道出來，紅燈右轉。（問：你距
      離異議人多遠？）小於15公尺。（問：你有無清楚看到異
      議人的車牌？）有。第1 次攔檢時異議人沒有停下來，我
      騎著警用機車追異議人，在遠東紡織前面第2 次攔檢，異
      議人拒絕停車，2 次攔檢都是正面對著他，用警笛、警報
      器還有手勢示意，異議人都不停車。後來我就記下異議人
      的車牌逕行舉發。（問：你當時有無核對異議人的車牌、
      車型等？）他的違規情形重大，當時我只是用警用電腦查
      是否失竊車子，當時我有看到他車身上有異議人的名字，
      我記下來，回去後查他的車型、顏色、車籍資料都是相符
      才逕行舉發。我第二次沒有追到異議人時，我就把號牌記
      載紅單上面。（問：當天何時開單？）上午11點5 分，沒
      有下雨，當時我有帶著相機，並把違規車子拍照，第1次
      與第2 次攔停的時候，我有清楚看到異議人的車牌。（問
      ：你當時確實有看到異議人是紅燈右轉？）是。」等語（
      見本院94年4 月20日訊問筆錄第2 頁至第3 頁），並有證
      人庭呈現場地點手繪圖1 紙及採證照片1 張附卷可稽。觀
      乎證人當時所站之位置，是距離駕駛人少於15公尺，且當
      時是接近中午光線充足，天氣晴之情形下，且警員2 次攔
      停都是正面對著異議人之車輛，是員警應無誤認之情形。
（三）異議人雖又以員警無法提供其紅燈右轉之採證照片置辯，
      然查交通警員掣單舉發違反道路交通管理處罰條例所列之
      違規事實，本質上為行政處分，係公務員基於職務上權力
      ，依法就特定之具體事件所為具有公法上效果之單方行政
      行為，基於公務員為公法上行為具有公信力之原則，該行
      政處分當可被推定為真正，其據以依法處分之事實認定亦
      為真正無誤，此與民事訴訟法第355 條第1 項規定：「文
      書，依其程式及意旨得認作公文書者，推定為真正」之情
      形相同，本此公信原則，立法者以道路交通管理處罰條例
      第92條第3 項之授權，賦予行政機關訂定違反道路交通管
      理事件統一裁罰基準及處理細則，使執勤員警得當機處分
      ，以達其維護交通秩序、安全之行政目的。從而，本件異
      議人並未就執勤員警之舉發有誤，提出相關證據以供調查
      ，本院經查亦無任何證據足資證明執勤員警有何捏造事實
      違法取締之不法情事，則執勤員警本其維護交通秩序、安
      全職責所為之舉發，自應受到合法、正確之推定，尚非得
      以無違規現場照片佐證，即認員警之舉發不實。是異議人
      前開所辯並無闖紅燈之行為，顯係卸責之詞，尚不足採。
（四）綜上所述，本件異議人於上揭時、地，確有違反道路交通
      管理處罰條例第53條之事實，應堪認定。是原處分機關據
      上開規定，裁處異議人應納罰鍰新臺幣2700元，並記違規
      點數3 點，核無違誤。本件聲明異議為無理由，應予駁回
      。
五、據上論斷，應依道路交通案件處理辦法第19條，裁定如主文
    。
中    華    民    國    94    年    4    月    29    日
                  交通法庭           法  官  吳幸娥
上正本證明與原本無異。
如不服本裁定，應於送達後5日內，向本院提出抗告狀。
                                     書記官  洪惠玲
中    華    民    國    94    年    4    月    29    日
